臺灣臺中地方法院刑事判決
111年度原簡上字第4號
上  訴  人  臺灣臺中地方檢察署檢察官
被      告  李慶華



指定辯護人  本院公設辯護人蔡育萍  
上列上訴人因被告竊盜案件，不服本院豐原簡易庭民國111年7月
15日111年度豐原簡字第22號第一審簡易判決（聲請簡易判決處
刑案號：臺灣臺中地方檢察署111年度偵字第11851號），提起上
訴，本院管轄第二審之合議庭判決如下：
    主  文
上訴駁回。
    犯罪事實及理由
一、本案上訴範圍：
　　按上訴得明示僅就判決之刑、沒收或保安處分一部為之，刑
    事訴訟法第348條第3項定有明文，而簡易判決之上訴，亦準
    用此一規定，同法第455條之1第3項可資參照。經查，本件
    上訴人即臺灣臺中地方檢察署檢察官提出之上訴書，業已載
    明係就原審判決「未論以累犯及未據以依法加重其刑」部分
    提起上訴，此有上訴書存卷可稽（本院原簡上卷第11頁），
    且公訴檢察官於本院第二審審理程序中，亦陳明本件上訴理
    由如前揭上訴書所載，就原審判決之量刑部分提起上訴，其
    餘部分不爭執（本院原簡上卷第103頁），足認本件上訴人
    已明示僅就原審判決之「刑」部分提起上訴，是依首揭規定
    ，原審判決認定之犯罪事實以及沒收部分，即不在本件上訴
    範圍內，本院第二審合議庭乃逕以原審判決認定之犯罪事實
    作為判斷原審判決之「刑」部分有無不當或違法之基礎。
二、本案犯罪事實、認定犯罪事實所憑之證據及理由、所犯法條
    、諭知沒收之理由，均引用原審判決書（如附件）之記載。
三、被告前因違反藥事法案件，經臺灣新北地方法院以108年度
    原簡字第98號判處有期徒刑3月確定（下稱前案），送監執
    行後，於109年2月29日執行完畢，經接續執行另案之拘役刑
    ，於109年6月14日縮短刑期執行完畢出監等情，業經檢察官
    於聲請簡易判決處刑書之犯罪事實欄載明，並於證據清單與
    待證事實欄指出以「被告提示簡表及刑案資料查註紀錄表」
    作為該前案紀錄之證明方法，且有臺灣高等法院被告前案紀
    錄表在卷供參，堪可採憑，是被告於前案執行完畢後，五年
    內故意再犯本案有期徒刑以上之罪，為累犯；參以，檢察官
    復於聲請簡易判決處刑書中具體主張「被告所犯前案之犯罪
    類型、罪質、手段與法益侵害結果，雖與本案犯行不同，但
    被告於前案執行完畢5年内再犯本案，足認其法遵循意識仍
    有不足，對刑罰之感應力薄弱，加重其法定最低度刑，並無
    司法院釋字第775號解釋意旨所指可能使被告所受刑罰超過
    其應負擔罪責之疑慮」等情，請求本院依累犯規定加重被告
    之刑，故本院依司法院釋字第775號解釋意旨，衡酌被告所
    涉前案係入監執行完畢、本案係在前案執行完畢五年以內之
    中前期所為、以及前案與本案之罪質雖不同，但均為故意犯
    罪，可徵被告不知記取教訓，對刑罰之反應力不足等情，認
    本案並無未處以最低法定本刑即有違罪刑相當原則之情形，
    縱就有期徒刑、罰金部分加重最低法定本刑，亦無過苛，爰
    依刑法第47條第1項之規定加重其刑。
四、原審依卷附之卷證資料認定本案被告所為係犯刑法第320條
    第1項之竊盜罪後，就科刑部分，認「檢察官就被告構成累
    犯之事實及應加重其刑事項，未具體指出證明之方法，參照
    最高法院刑事大法庭110年度台上大字第5660號裁定意旨，
    僅將被告之前科紀錄列入刑法第57條第5款「犯罪行為人之
    品行」之量刑審酌事由，不論述被告是否為累犯，及是否依
    累犯之規定加重其刑」，並審酌「被告前有多次竊盜前科紀
    錄，素行非佳，仍不知悔悟，戒慎約束自己行為，復犯本案
    竊盜罪行，欠缺尊重他人財產權之觀念至為顯明；參以被告
    之教育程度、家庭經濟狀況，及其犯罪手段尚屬平和、行竊
    財物之價值，並於犯罪後坦承犯行之犯後態度」等一切情狀
    ，對被告判處「拘役參拾日，如易科罰金，以新臺幣壹仟元
    折算壹日。」，固非無見。惟查：
(一)最高法院前因審理110年度台上字第5660號案件，就認屬該
    案件裁判基礎之法律見解爭議提案予該院刑事大法庭裁判後
    ，雖經該院刑事大法庭以110年度台上大字第5660號裁定宣
    示主文：「被告構成累犯之事實及應加重其刑之事項，均應
    由檢察官主張並具體指出證明之方法後，經法院踐行調查、
    辯論程序，方得作為論以累犯及是否加重其刑之裁判基礎。
    」，並於理由內論及「法院依簡易程序逕以簡易判決處刑者
    ，因無檢察官參與，倘檢察官就被告構成累犯之事實及應加
    重其刑之事項，未為主張或具體指出證明方法，受訴法院自
    得基於前述說明，視個案情節斟酌取捨」等內容；然而，就
    本案被告犯行向本院聲請逕以簡易判決處刑之檢察官，於聲
    請簡易判決處刑書之犯罪事實欄已載明據以認定本案被告構
    成累犯之前案紀錄，並於證據清單與待證事實欄指出以「被
    告提示簡表及刑案資料查註紀錄表」作為該前案紀錄之證明
    方法，復有說明、主張何以應依累犯規定加重本案被告之刑
    等情，均如前述，則就本案被告構成累犯之事實及應依累犯
    規定加重其刑之事項，檢察官是否未為主張或具體指出證明
    方法，已非無疑，但原審卻未說明前揭聲請簡易判決處刑書
    有關累犯事項之記載內容與檢察官就累犯事項所負主張、舉
    證責任之關係，即認檢察官就本案被告構成累犯之事實及應
    依累犯規定加重其刑事項未具體指出證明之方法，進而不論
    述本案被告是否為累犯、是否依累犯規定加重其刑，尚難謂
    妥適，是上訴人認原審判決就累犯相關事項部分存有違誤而
    提起上訴，為有理由。
(二)惟原審判決既已敘明將包含檢察官所指本案被告構成累犯之
    前案紀錄在內等素行資料列為量刑審酌事由，且佐以本案犯
    罪情節、被告之犯後態度、教育程度及家庭經濟狀況等一切
    情狀，對本案被告量處拘役30日，堪認已就本案被告犯行之
    罪責為充分評價，是原審判決雖有上開違誤，但該違誤既不
    影響原審所為量刑之妥適性，而不足以動搖原審判決之本旨
    ，基於無害違誤原則，僅由本院第二審合議庭就本案被告構
    成累犯、依累犯規定加重其刑等事項補充認定如上即可，尚
    無撤銷原審判決之必要，故仍予以維持。
五、被告經合法傳喚，無正當理由不到庭，爰依刑事訴訟法第45
    5條之1第1項、第3項、第371條規定，不待其陳述，由檢察
    官一造辯論而逕行判決，併此敘明。
據上論斷，應依刑事訴訟法第455條之1第1項、第3項、第368條
、第371條、第373條、第364條，刑法第47條第1項，判決如主文
。　
本案經檢察官陳信郎聲請以簡易判決處刑、提起上訴，檢察官羅
秀蓮、林文亮到庭執行職務。
中　　華　　民　　國　　111 　年　　10　　月　　25　　日
                  刑事第二庭  審判長法　官  劉麗瑛　
                                    法　官  吳孟潔　
                                    法　官  蔡宗儒
以上正本證明與原本無異。
不得上訴。
　　　　　　　　　　　　　　　　　　書記官  梁文婷
中　　華　　民　　國　　111 　年　　10　　月　　25　　日

附件：
臺灣臺中地方法院刑事簡易判決
111年度豐原簡字第22號
聲　請　人　臺灣臺中地方檢察署檢察官
被　　　告　李慶華　男　(民國00年00月00日生)
　　　　　　　　　　身分證統一編號：Z000000000號
　　　　　　　　　　住○○市○○區○○路0段00巷00號2樓
　　　　　　　　　　居新竹市○區○○○街00巷00弄00號4樓
上列被告因竊盜案件，經檢察官聲請以簡易判決處刑（111年度
偵字第11851號），本院判決如下：
    主    文
李慶華竊盜，處拘役參拾日，如易科罰金，以新臺幣壹仟元折算
壹日。未扣案之皮夾壹只、行動電話SIM卡壹張均沒收，於全部
或一部不能沒收或不宜執行沒收時，追徵其價額。
    犯罪事實及理由
一、本案犯罪事實及證據，除犯罪事實一、第6至7行之「新臺幣
    750元」應更正為「新臺幣300元」外，餘均引用檢察官聲請
    簡易判決處刑書之記載（如附件）。
二、論罪科刑：
  ㈠核被告李慶華所為，係犯刑法第320條第1項之竊盜罪。被告
    固有聲請簡易判決處刑書所載之違反藥事法前案犯罪紀錄，
    然檢察官就被告構成累犯之事實及應加重其刑事項，未具體
    指出證明之方法，本院參照最高法院刑事大法庭110年度台
    上大字第5660號裁定意旨，僅將被告之前科紀錄列入刑法第
    57條第5款「犯罪行為人之品行」之量刑審酌事由，不論述
    被告是否為累犯，及是否依累犯之規定加重其刑。
  ㈡本院審酌被告前有多次竊盜前科紀錄，素行非佳，仍不知悔
    悟，戒慎約束自己行為，復犯本案竊盜罪行，欠缺尊重他人
    財產權之觀念至為顯明；參以被告之教育程度、家庭經濟狀
    況，及其犯罪手段尚屬平和、行竊財物之價值，並於犯罪後
    坦承犯行之犯後態度等一切情狀，量處如主文所示之刑，併
    予諭知易科罰金之折算標準。
三、沒收部分：
  ㈠按犯罪所得，屬於犯罪行為人者，沒收之；前二項之沒收，
    於全部或一部不能沒收或不宜執行沒收時，追徵其價額，刑
    法第38條之1第1項前段、第3項分別定有明文。
  ㈡查未扣案之皮夾1只、行動電話SIM卡1張，均係被告因犯本件
    竊盜罪所得之財物，前揭物品既未扣案，亦未實際發還告訴
    人，且無過苛調節條款之適用，應依前開規定，宣告沒收，
    於全部或一部不能沒收或不宜執行沒收時，追徵其價額。至
    被告另竊得之身分證、健保卡、身心障礙手冊各1張，本身
    無一定之財產價值，亦難換算為實際金錢數額，無論沒收實
    物或追徵價額，均無實益而欠缺刑法上之重要性，故均不予
    宣告沒收。
四、據上論斷，應依刑事訴訟法第449條第1項前段、第3項、第4
    54條第2項、第450條第1項，刑法第320條第1項、第41條第1
    項前段、第38條之1第1項前段、第3項，刑法施行法第1條之
    1第1項，逕以簡易判決處如主文所示之刑。
五、如不服本判決，應自收受判決書正本送達之翌日起20日內提
    出上訴狀（應敘述具體理由並附繕本），經本庭向本院管轄
    第二審之合議庭提起上訴。
中　　華　　民　　國　　111 　年　　7 　　月　　15　　日
                  豐原簡易庭  法  官  段奇琬
上為正本係照原本作成。　　　　　　　　　
告訴人或被害人如不服判決，應備理由具狀向檢察官請求上訴，
上訴期間之計算，以檢察官收受判決正本之日起算。
中　　華　　民　　國　　111 　年　　7 　　月　　15　　日
                              書記官  王政偉
附錄本案論罪科刑法條全文：
刑法第320條：
意圖為自己或第三人不法之所有，而竊取他人之動產者，為竊盜
罪，處5年以下有期徒刑、拘役或50萬元以下罰金。
意圖為自己或第三人不法之利益，而竊佔他人之不動產者，依前
項之規定處斷。
前二項之未遂犯罰之。
附件： 
臺灣臺中地方檢察署檢察官聲請簡易判決處刑書          樂股
                                    111年度偵字第11851號
　　被　　　告　李慶華　男　27歲（民國00年00月00日生）
　　　　　　　　　　　　住○○市○○區○○路0段00巷00號2
　　　　　　　　　　　　　樓
　　　　　　　　　　　　居新竹市○區○○○街00巷00弄00號
　　　　　　　　　　　　　4樓
　　　　　　　　　　　　國民身分證統一編號：Z000000000號
上列被告因竊盜案件，業經偵查終結，認為宜聲請以簡易判決處
刑，茲將犯罪事實及證據並所犯法條分敘如下：
　　　　犯罪事實
一、李慶華前因藥事法案件，經臺灣新北地方法院以108年度原
    簡字第98號判決判處有期徒刑3月確定，於民國109年2月26
    日執行完畢。詎仍不知悔改，意圖為自己不法之所有，基於
    竊盜之犯意，利用温振偉提供臺中市○○區○○○路0號住處供其
    暫住機會，於110年11月19日18時許起至110年11月20日1時
    許止間某時，在上址徒手竊取温振偉所有之總價值新臺幣75
    0元皮夾1只(內含温振偉身分證、健保卡、身心障礙手冊及
    行動電話SIM卡1張)，得手後即逃離現場。嗣温振偉於110年
    11月20日1時許返回時發現遭竊並報警處理，經警循線查知
    上情。
二、案經温振偉訴由臺中市政府警察局大雅分局報告偵辦。
        證據及所犯法條
一、證據清單與待證事項
編號 證  據  名  稱 待  證  事  實 1 被告李慶華於警詢時之自白。 坦承上揭全部犯罪事實。 2 證人即告訴人温振偉於警詢中之指證。 全部犯罪事實。 3 承辦警員職務報告。 佐證被告竊取上開財物之事實。 4 被告提示簡表及刑案資料查註紀錄表。 被告有如犯罪事實欄前案紀錄之事實。 
二、核被告所為，係犯刑法第320條1項之竊盜罪嫌。又被告於前
    案有期徒刑執行完畢後5年內故意再犯本件有期徒刑以上之
    罪，該當刑法第47條第1項之累犯。衡諸被告所犯前案之犯
    罪類型、罪質、手段與法益侵害結果雖與本案犯行不同，但
    被告於前案執行完畢5年內再犯本案，足認其法遵循意識仍
    有不足，對刑罰之感應力薄弱，加重其法定最低度刑，並無
    司法院大法官釋字第775號解釋意旨所指可能使被告所受刑
    罰超過其應負擔罪責之疑慮，請依刑法第47條第l項規定，
    加重其刑。至未扣案之被告犯罪所得，請依刑法第38條之1
    第1項本文規定，宣告沒收，如全部或一部不能沒收或不宜
    執行沒收時，請依同條第3項規定，追徵其價額。
三、依刑事訴訟法第451條第1項聲請逕以簡易判決處刑。
    此  致
臺灣臺中地方法院
中　　華　　民　　國　 111　　年　　6 　　月　  13　  日
　　　　　　　　　　　　　　　檢　察　官  陳信郎
本件正本證明與原本無異
中　　華　　民　　國　 111　　年　　6 　　月　　27　　日
                              書  記  官  武燕文
附錄本案所犯法條全文
中華民國刑法第320條
意圖為自己或第三人不法之所有，而竊取他人之動產者，為竊盜
罪，處 5 年以下有期徒刑、拘役或 50 萬元以下罰金。
意圖為自己或第三人不法之利益，而竊佔他人之不動產者，依前
項之規定處斷。
前二項之未遂犯罰之。